【裁判字號】    95,訴,472
【裁判日期】    951220
【裁判案由】    侵權行為損害賠償等
【裁判全文】
臺灣嘉義地方法院民事裁定  95年度訴字第472號
聲  請  人  丙○○
即  原  告
            甲○○
            乙○○
            丁○○
            己○○
相  對  人  吉恩立數位科技股份有限公司
即  被  告
法定代理人  戊○○
上列聲請人與相對人間損害賠償事件，聲請保全證據，本院裁定
如下:
    主  文
聲請駁回。
聲請費用由聲請人負擔。
    理  由
一、本件聲請意旨略以：對造人之訴訟代理人，民國於95年12月
    7 日辯論庭稱該電腦紀錄僅保存2個月，不知是否尚存在等
    語；惟本件於同年6月19日即已起訴，該證據為對造人之唯
    一證據，怎能輕易消除？是聲請人前揭之主張甚違常理。且
    相對所提出之文書僅係呈現1秒鐘之間段性紀錄資料，而刻
    意刪除前後紀錄，如此並無法還原事實真相。又上開證據均
    係本件最重要之證據，且於相對人持有中，唯恐相對人有湮
    滅證據之虞，為此，爰依民事訴訟法第386條規定，聲請本
    院保全如附件之聲請狀所示之證物等語。
二、按民事訴訟法第368 條所定之證據保全，乃指證據有滅失或
    礙難使用之虞，或經他造同意時，在訴訟未繫屬，或雖已繫
    屬尚未達於調查證據程序前，法院預為調查，而保全之謂；
    證據保全之目的在於防止證據之滅失，或難以使用，致影響
    裁判之正確；苟證據並非即將滅失，而得於調查證據程序中
    為調查，訴訟當事人原可於調查證據程序中聲請調查即可，
    無保全證據之必要。又此證據之滅失或難以使用，須依保全
    證據之程序預為調查者，必須有時間上之迫切性，否則於訴
    訟繫屬後之調查證據程序中即可為調查，若謂證據調查並無
    迫切之需要，亦得聲請保全證據，則盡失證據保全之立法目
    的。又聲請人就其聲請保全之證據，確有民事訴訟法第368
    條第1 項所規定應保全之理由，應依同法第370 條第1 項第
    4 款規定加以釋明。再按聲明書證，係使用他造所執之文書
    者，應聲請法院命他造提出；當事人無正當理由不從提出文
    書之命者，法院得審酌情形認他造關於該文書之主張或依該
    文書應證之事實為真實，亦分別為民事訴訟法第342 條第1
    項、第345條所明定。
三、本件聲請人聲請保全如聲請意旨所示各項文書，無非以該等
    文書均為相對人所持有中，相對人有可能湮滅證據等語為其
    主要理由，然其既未提出可供即時調查之證據，自難認聲請
    人就應保全證據之理由已盡釋明之責。且聲請人聲請保全之
    各項證據，實均得依據前引民事訴訟法第342條第1項、第
    345條之規定，於本院95年度訴字第472號民事訴訟事件之調
    查證據程序中，聲請本院裁定命相對人提出，倘相對人拒不
    提出，本院亦得依法審酌情形，認聲請人就該等文書之主張
    或依該等文書應證之事實為真實，殊無由聲請人於前開民事
    訴訟事件進入證據調查程序前，預為聲請保全之急迫性與必
    要性。準此，本件聲請核與民事訴訟法第368條及第370條所
    定保全證據之要件及程序，尚難謂合，應予駁回。
四、依民事訴訟法第95條、第78條，裁定如主文。
中    華    民    國    95    年    12    月    20    日
                  民一庭法  官      劉瓊雯
以上正本證明與原本無異
如不服本裁定應於送達後十日內向本院提出抗告狀，並繳納抗告
費新臺幣一千元。
中    華    民    國    95    年    12    月    21    日
                        書記官      王立梅


司法院資訊處製作；財團法人民間司法改革基金會備份。
